```{r}
selectInput('in_col','Selecione uma variável', choices = c("Número de potes de mel"="n_potes_mel","Número de discos"= "n_discos"))


plotOutput('col')

textOutput('output_analise_1')
```

```{r, context='server', echo=T}

data <- as.data.frame(data)

output$col <- renderPlot({
  col(data[,input$in_col])
})

output$output_analise_1 <- renderText({
  r <- ''
  if(input$in_col == "n_potes_mel"){
    r <- 'Existe uma grande varianção de numero de potes de mel com a colonia 7 com 20 potes de mel e colonia 9 com 627 colonia '
  } else{
    r <- 'Não existe uma grande variabilidade do número de discos entre as colonias'
  }
  return(r)
})
```

```{r}
selectInput('in_hist_box', 'Selecione uma variável', 
            choices = c("Comprimento do canudo"="comp_canudo","Diametro do canudo"="diam_canudo","Tamanho dos discos"="tam_discos","Peso"="peso","Estimativa populacional"="est_pop",
                        'Peso a cada 100 abelhas' = 'peso_100_abelhas'))

plotOutput('hist_box')

textOutput('output_analise_2')

```

```{r, context='server', echo=T}

data <- as.data.frame(data)

output$hist_box <- renderPlot({
  hist_boxplot(data[,input$in_hist_box])
})

output$output_analise_2 <- renderText({
  r <- ''
  if(input$in_hist_box == 'comp_canudo'){
    r <- 'Os dados estão distribuidos de forma relativamente homogenea entre 0 e 12, e possui poucos outliers a direita '
  }else if(input$in_hist_box == 'diam_canudo'){
    r <- 'Existe uma grande concentração dos dados em torno de 4 e existe poucos outliers a esquerda'
  }else if(input$in_hist_box == 'tam_discos'){
    r <- 'Os dados estão distribuidos a direita com media em torno de 6,5 e possui poucos outliers a esquerda'
  }else if(input$in_hist_box == 'peso'){
    r <- 'Os dados estão distribuidos de forma homogenea entre 2 e 8'
  }else if(input$in_hist_box == 'est_pop'){
    r <- 'Os dados estão distribuidos com uma concentração a esquerda com media em torno de 3000, e possui outliers a direita'
  }else{
    r <- 'Os dados estão distribuidos com uma concentração a esquerda com media em torno de 0,2, e possui outliers a direita'
  }
  return(r)
})
```


## Comparação entre colônias

```{r}
fluidRow(
  column(6,
         selectInput('input_radar_var1', 'Selecione 1 colônia', 
            choices = unique(data$colonias))),
  column(6,
         selectInput('input_radar_var2', 'Selecione 1 colônia', 
            choices = unique(data$colonias)))
)
```

```{r}
fluidRow(
  column(6, plotOutput('output_radar_1')),
  column(6, plotOutput('output_radar_2'))
)
```

```{r, context='server', echo=T}
output$output_radar_1 <- renderPlot({
  radar_plot(input$input_radar_var1)
})

output$output_radar_2 <- renderPlot({
  radar_plot(input$input_radar_var2)
})
```


## Análise por grupos

```{r}
selectInput('in_time_plot', 'Selecione uma variável', 
            choices = c("Comprimento do canudo"="comp_canudo","Diametro do canudo"="diam_canudo", "Número de potes de mel"="n_potes_mel","Número de discos"= "n_discos","Tamanho dos discos"="tam_discos","Peso"="peso","Estimativa populacional"="est_pop", 'Peso a cada 100 abelhas' = 'peso_100_abelhas'))


plotlyOutput('time_plot')
```


```{r, context='server', echo=T}
data<-as.data.frame(data)

output$time_plot <- renderPlotly({
  graf_linha(data[,input$in_time_plot])
})
```

Podemos perceber que na maioria das variaveis existe uma alteração com o passar dos meses no mesmo momento, com diferença da força das variação com diferentes colonias

## Dados de acordo com a colônia e estação

```{r}
fluidRow(
  column(6,
         selectInput('input_disp_x', 'Selecione o grupo', 
                     choices = c('estacao', 'colonias'))),
  column(6,
         selectInput('input_disp_y', 'Selecione o grupo', 
                     choices = c("Comprimento do canudo"="comp_canudo","Diametro do canudo"="diam_canudo", "Número de potes de mel"="n_potes_mel","Número de discos"= "n_discos","Tamanho dos discos"="tam_discos","Peso"="peso","Estimativa populacional"="est_pop", 'Peso a cada 100 abelhas' = 'peso_100_abelhas')))
)

DT::dataTableOutput('output_table_disp')

plotOutput('output_grafico_disp')
```


```{r, context='server', echo=T}

output$output_table_disp <- DT::renderDataTable({
  medidas(x=input$input_disp_x, y=input$input_disp_y)
})

output$output_grafico_disp <- renderPlot({
  grafico_disp(data, x=input$input_disp_x, y=input$input_disp_y)
})
```

Podemos perceber que existe uma alteração de aumento e diminuição com o passar das estações e isto tambem acontece quando modificamos a variavel do x entre as colonias.

## Correlação dos dados

```{r}
ind_var <- sapply(data, is.numeric)

data[ind_var] %>%
  cor() %>% corrplot(method='color', type='lower',
                     addCoef.col = 'black', addgrid.col = 'black',
                     diag=F, tl.col = 'black')
```



Pode-se notar uma forte correlação linear positiva entre o número de discos e a estimativa da população, além de correlações lineares positivas moderadas entre os seguintes pares de variáveis:

- diâmetro do canudo x comprimento do canudo
- número de discos x número de potes de mel
- peso x número de potes de mel
- estimativa da população x número de potes de mel
- estimativa da população x tamanho dos discos
- estimativa da população x peso

