## Testando normalidade dos dados

```{r}
ind_var <- sapply(data, is.numeric)

selectInput('input_normal', 'Selecione uma variável', 
            choices = names(data)[ind_var])

DT::dataTableOutput('output_normal')
```

```{r, context='server', echo=T}
output$output_normal <- DT::renderDataTable({
  teste_normal(unlist(data[,input$input_normal]))
})
```

Como visto nos testes acima, rejeita-se a hipótese de normalidade para todas as variáveis.


## Correlação dos dados

```{r}
corre(data)
```



Pode-se notar uma forte correlação linear positiva entre o número de discos e a estimativa da população, além de correlações lineares positivas moderadas entre os seguintes pares de variáveis:

- diâmetro do canudo x comprimento do canudo
- número de discos x número de potes de mel
- peso x número de potes de mel
- estimativa da população x número de potes de mel
- estimativa da população x tamanho dos discos
- estimativa da população x peso


```{r}
teste_cor <- function(x) {
  r <- cor.test(data$n_potes_mel, x, method='spearman')
  data.frame(rho= r$estimate, p=r$p.value) %>% round(4) %>%
  return()
}

data[,ind_var] %>% select(-n_potes_mel) %>% sapply(teste_cor) %>% 
  t() %>% kable(align='c', booktabs=T)
```

Considerando 5% de significância, temos que a correlação do número de potes de mel é significativa para as variáveis:

- Diamêtro do canudo
- Número de discos
- Peso
- População estimada

```{r}
teste_cor_quanti <- function() {
  x   = c(rep(1,73),rep(2,119))
  y   = c(rep(0,0),rep(1,2),rep(2,6),rep(3,7),rep(4,3),rep(5,4),
          rep(6,4),rep(7,9),rep(8,11),rep(9,11),rep(10,6),rep(11,10),
          rep(0,16),rep(1,14),rep(2,10),rep(3,9),rep(4,13),rep(5,12),
          rep(6,12),rep(7,7),rep(8,5),rep(9,5),rep(10,10),rep(11,6))
  rq1<-cor.test(y, x, method="kendall")
  x1   = c(rep(1,73),rep(2,119))
  y1   = c(rep(0,24),rep(1,14),rep(2,27),rep(3,8),rep(4,24),rep(5,34),
           rep(6,21),rep(7,40))
  rq2<-cor.test(y1, x1, method="kendall")
  
  d1 <- data.frame(rho=rq1$estimate,p=rq1$p.value)
  row.names(d1) <- 'meses'
  d2 <- data.frame(rho=rq2$estimate,p=rq2$p.value)
  row.names(d2) <- 'estações'
  rbind(d1,d2) %>% round(4) %>%
    return()
}
teste_cor_quanti() %>% kable(align='c', booktabs=T)
```

Considerando 5% de significância, pode-se considerar que há associação do número de potes de mel produzidos com os meses e as estações.
